臺灣臺北地方法院民事判決
111年度訴字第5007號
原      告  中國信託商業銀行股份有限公司


法定代理人  利明献  
訴訟代理人  林紫彤  
被      告  林文欽  

上列當事人間請求清償借款事件，本院於民國111年12月2日言詞
辯論終結，判決如下：
    主      文
被告應給付原告新臺幣陸拾捌萬參仟捌佰肆拾伍元，及如附表二
所示之利息。
訴訟費用新臺幣柒仟柒佰壹拾元由被告負擔。
本判決於原告以新臺幣貳拾貳萬捌仟元為被告供擔保後，得假執
行。
    事實及理由
壹、程序部分：
一、按當事人得以合意定第一審管轄法院。但以關於由一定法律
    關係而生之訴訟為限。前項合意，應以文書證之，民事訴訟
    法第24條定有明文。查兩造約定以本院為第一審管轄法院，
    有卡友信貸申請書暨約定書「參、第11條第2項」、個人信
    用貸款約定書「參、共通約定條款」第10條第2項約定可憑
    （見本院卷第19頁、第47頁、第71頁、第95頁、第117頁）
    ，故本院自有管轄權，合先敘明。
二、次按訴狀送達後，原告不得將原訴變更或追加他訴，但擴張
    或減縮應受判決事項之聲明者，不在此限，民事訴訟法第25
    5條第1項第3款定有明文。查原告起訴時聲明原為：「被告
    應給付原告新臺幣（下同）701,013元，及如附表一所示之
    利息」（見本院卷第7頁）。嗣於民國111年11月28日具狀將
    關於利息之請求變更為附表二所示，並變更請求金額為683,
    845元（見本院卷第147頁），核屬減縮應受判決事項之聲明
    ，揆諸前揭規定，應予准許。　　
三、被告經合法通知，未於言詞辯論期日到場，核無民事訴訟法
    第386條所列各款事由，應依原告之聲請，由其一造辯論而
    為判決。
貳、實體部分：
一、原告起訴主張略以：
  ㈠被告於102年12月13日向原告借款250,000元，約定自102年12
    月13日起分期清償，利息採二段計息，自撥貸日起前三個月
    按固定利率5.88%計算，自第四月起按定儲利率指數加碼年
    息11.99%機動計算，並約定如有停止付款或拒絕承兌或付款
    者，或任何一宗債務不依約清償本金或付息者等情形，債務
    視為全部到期。詎被告繳納利息至111年10月17日後竟未依
    約清償本息，尚欠92,468元，依約債務視同全部到期，被告
    應償還全部款項。
  ㈡被告於103年7月8日向原告借款220,000元，借款期間自103年
    7月8日起至108年7月8日止，共60期，每月為一期，每月8日
    為還款日，按期自實際撥款日起依年金法按月平均攤還本息
    ；利息按原告定儲利率指數加碼年息11.99%機動計算，並約
    定如有任何一宗債務不依約清償本金或利息時，債務視為全
    部到期。詎被告自111年11月8日起即未依約繳納本息，尚欠
    61,366元未付，依約債務視同全部到期，被告應償還全部款
    項。
  ㈢被告於104年1月14日向原告借款300,000元，借款期間自104
    年1月14日起至111年1月14日止，共84期，每月為一期，每
    月14日為還款日，按期自實際撥款日起依年金法按月平均攤
    還本息；利息按原告定儲利率指數加碼年息11.99%機動計算
    ，並約定如有任何一宗債務不依約清償本金或利息時，債務
    視為全部到期。詎被告自111年11月8日起即未依約繳納本息
    ，尚欠134,354元未付，依約債務視同全部到期，被告應償
    還全部款項。
  ㈣被告於105年7月7日向原告借款460,000元，借款期間自105年
    7月7日起至112年7月7日止，共84期，每月為一期，每月7日
    為還款日，按期自實際撥款日起依年金法按月平均攤還本息
    ；利息按原告定儲利率指數加碼年息11.99%機動計算，並約
    定如有任何一宗債務不依約清償本金或利息時，債務視為全
    部到期。詎被告自111年11月8日起即未依約繳納本息，尚欠
    250,678元未付，依約債務視同全部到期，被告應償還全部
    款項。
  ㈤被告於104年8月11日向原告借款300,000元，借款期間自104
    年8月11日起至111年8月11日止，共84期，每月為一期，每
    月11日為還款日，按期自實際撥款日起依年金法按月平均攤
    還本息；利息按原告定儲利率指數加碼年息10.99%機動計算
    ，並約定如有任何一宗債務不依約清償本金或利息時，債務
    視為全部到期。詎被告自111年11月8日起即未依約繳納本息
    ，尚欠144,979元未付，依約債務視同全部到期，被告應償
    還全部款項。
  ㈥為此，爰依消費借貸之法律關係提起本件訴訟，並聲明：⒈如
    主文第1項所示。⒉願供擔保請准宣告假執行。
二、被告未於言詞辯論期日到場，亦未提出書狀作何聲明或陳述
    。
三、得心證之理由：
  ㈠按當事人對於他造主張之事實，於言詞辯論時不爭執者，視
    同自認。但因他項陳述可認為爭執者，不在此限。當事人對
    於他造主張之事實，已於相當時期受合法之通知，而於言詞
    辯論期日不到場，亦未提出準備書狀爭執者，準用第1項之
    規定。但不到場之當事人係依公示送達通知者，不在此限。
    民事訴訟法第280條第1項、第3項分別有明定。本件原告主
    張之事實，已據其提出卡友信貸申請書暨約定書、放款帳戶
    利率查詢、放款帳戶還款交易明細、個人信用貸款申請書、
    個人信用貸款約定書、帳務明細等件為憑（見本院卷第15頁
    至第131頁），核屬相符。又被告非經公示送達已收受開庭
    通知及起訴狀繕本，未於言詞辯論到場陳述意見或提出書狀
    爭執，依上開規定視同自認，則原告之主張，自堪信為真實
    。
  ㈡次按消費借貸之借用人應於約定期限內，返還與借用物種類
    品質、數量相同之物，民法第478條前段定有明文；復按遲
    延之債務，以支付金錢為標的者，債權人得請求依法定利率
    計算之遲延利息。但約定利率較高者，仍從其約定利率，民
    法第233條第1項亦定有明文。被告向原告借款未依約清償，
    經全部視為到期，尚積欠如主文第1項所示之金額、利息迄
    未清償，揆諸上開說明及規定，被告自應負清償責任。
  ㈢從而，原告依消費借貸之法律關係請求被告給付如主文第1項
    所示之金額及利息，為有理由，應予准許。
四、原告陳明願供擔保以代釋明聲請宣告假執行，核無不合，爰
    酌定相當擔保金額，准予宣告假執行。
五、本件訴訟費用，確定如主文第2項所示之金額。
六、訴訟費用負擔之依據：民事訴訟法第78條。
中　　華　　民　　國　　111 　年　　12　　月　　16　　日
                  民事第八庭    法  官  宣玉華
以上正本係照原本作成。
如對本判決上訴，須於判決送達後20日內向本院提出上訴狀。如
委任律師提起上訴者，應一併繳納上訴審裁判費。
中　　華　　民　　國　　111 　年　　12　　月　　16　　日
                                書記官  林怡秀

附表一     編號 請求金額 計息本金 年息 利息之計算 1 93,951元 93,951元 12.46% 自111年10月12日起至清償日止 2 62,980元 62,980元 13.21% 自111年10月12日起至清償日止 3 137,888元 137,888元 13.21% 自111年10月12日起至清償日止 4 257,277元 257,277元 13.21% 自111年10月12日起至清償日止 5 148,917元 148,917元 12.21% 自111年10月12日起至清償日止 

附表二     編號 請求金額 計息本金 年息 利息之計算 1 92,468元 92,468元 12.46% 自111年10月17日起至清償日止 2 61,366元 61,366元 13.21% 自111年11月8日起至清償日止 3 134,354元 134,354元 13.21% 自111年11月8日起至清償日止 4 250,678元 250,678元 13.21% 自111年11月8日起至清償日止 5 144,979元 144,979元 12.21% 自111年11月8日起至清償日止